Udmurt.aff
SET UTF-8
TRY -оаитенрсвйлпкьыяудмзшбчгщюжцёхфэъӝӧӵӥӟАВСМКГПТЕИЛФНДОЭРЗЮЯБХЖШЦУЧЬЫЪЩЙЁӦӴӤӞӜ

REP 20
REP э е
REP ко исько
REP ько исько
REP ко ӥсько
REP йос ъёс
REP е ьӧ
REP щ сь
REP ъи ӥ
REP дж ӝ
REP е ё
REP ыщ ись
REP ыщ ӥсь
REP е ӧ
REP ё о
REP ыщко исько
REP ыщко ӥсько
REP ъищ ӥсь
REP йэ е
REP йе е
REP о йё

MAP 8
MAP жӝ
MAP оӧ
MAP эӧ
MAP еӧ
MAP чӵ
MAP иӥ
MAP зӟ
MAP эе

SFX a Y 200 #-[^й]ыны
SFX a ыны он/d [^ьй]ыны
SFX a ыны оно [^ьй]ыны
SFX a ыны е [^дзлнстьйуеыаоэяиюӧӥё]ыны	# [^дзлнстьйуеыаоэяиюӧӥё]ыны
SFX a ыны елэ [^дзлнстьйуеыаоэяиюӧӥё]ыны
SFX a ыны ем/d [^дзлнстьйуеыаоэяиюӧӥё]ыны
SFX a ыны емед [^дзлнстьйуеыаоэяиюӧӥё]ыны
SFX a ыны емын [^дзлнстьйуеыаоэяиюӧӥё]ыны
SFX a ыны емен [^дзлнстьйуеыаоэяиюӧӥё]ыны
SFX a ыны емысь [^дзлнстьйуеыаоэяиюӧӥё]ыны
SFX a ыны еме [^дзлнстьйуеыаоэяиюӧӥё]ыны
SFX a ыны емез [^дзлнстьйуеыаоэяиюӧӥё]ыны
SFX a ыны еммы [^дзлнстьйуеыаоэяиюӧӥё]ыны
SFX a ыны емзы [^дзлнстьйуеыаоэяиюӧӥё]ыны
SFX a ыны емды [^дзлнстьйуеыаоэяиюӧӥё]ыны
SFX a ыны емдэ [^дзлнстьйуеыаоэяиюӧӥё]ыны
SFX a ыны емдэс [^дзлнстьйуеыаоэяиюӧӥё]ыны
SFX a ыны емзэ [^дзлнстьйуеыаоэяиюӧӥё]ыны
SFX a ыны емзэс [^дзлнстьйуеыаоэяиюӧӥё]ыны
SFX a ыны емме [^дзлнстьйуеыаоэяиюӧӥё]ыны
SFX a ыны еммес [^дзлнстьйуеыаоэяиюӧӥё]ыны
SFX a ыны емпотонтэм [^дзлнстьйуеыаоэяиюӧӥё]ыны
SFX a ыны емпотостэм [^дзлнстьйуеыаоэяиюӧӥё]ыны
SFX a ыны емъёстэ [^дзлнстьйуеыаоэяиюӧӥё]ыны
SFX a ыны и [^дзлнстьй]ыны		#  [^дзлнстьй]ыны
SFX a ыны ид [^дзлнстьй]ыны
SFX a ыны иды [^дзлнстьй]ыны
SFX a ыны из [^дзлнстьй]ыны
SFX a ыны изы [^дзлнстьй]ыны
SFX a ыны им [^дзлнстьй]ыны
SFX a ыны имы [^дзлнстьй]ыны
SFX a ыны исез [^дзлнстьй]ыны
SFX a ыны ись/d [^дзлнстьй]ыны
SFX a ыны иськиз [^дзлнстьй]ыны
SFX a ыны исько [^дзлнстьй]ыны
SFX a ыны иськод [^дзлнстьй]ыны
SFX a ыны иськоды [^дзлнстьй]ыны
SFX a ыны иськом [^дзлнстьй]ыны
SFX a ыны иськомы [^дзлнстьй]ыны
SFX a ыны исьтэм [^дзлнстьй]ыны
SFX a ыны иськем [^дзлнстьй]ыны
SFX a ыны иськеммы [^дзлнстьй]ыны
SFX a ыны иллям [^дзлнстьй]ыны
SFX a ыны иллямды [^дзлнстьй]ыны
SFX a ыны иллямзы [^дзлнстьй]ыны
SFX a ыны иллямтэ [^дзлнстьй]ыны
SFX a ыны иськы [^дзлнстьй]ыны
SFX a ыны иське [^дзлнстьй]ыны
SFX a ыны иськымтэе [^дзлнстьй]ыны
SFX a ыны иськымтэмы [^дзлнстьй]ыны
SFX a ыны э [дзлнстуеыаоэяиюӧӥё]ыны 	 #  [дзлнстуеыаоэяиюӧӥё]ыны
SFX a ыны элэ [дзлнстуеыаоэяиюӧӥё]ыны
SFX a ыны эмед [дзлнстуеыаоэяиюӧӥё]ыны
SFX a ыны эм/d [дзлнстуеыаоэяиюӧӥё]ыны
SFX a ыны эмын [дзлнстуеыаоэяиюӧӥё]ыны
SFX a ыны эмен [дзлнстуеыаоэяиюӧӥё]ыны
SFX a ыны эмысь [дзлнстуеыаоэяиюӧӥё]ыны
SFX a ыны эме [дзлнстуеыаоэяиюӧӥё]ыны
SFX a ыны эмез [дзлнстуеыаоэяиюӧӥё]ыны
SFX a ыны эмзы [дзлнстуеыаоэяиюӧӥё]ыны
SFX a ыны эмды [дзлнстуеыаоэяиюӧӥё]ыны
SFX a ыны эмзэ [дзлнстуеыаоэяиюӧӥё]ыны
SFX a ыны эмзэс [дзлнстуеыаоэяиюӧӥё]ыны
SFX a ыны эмдэ [дзлнстуеыаоэяиюӧӥё]ыны
SFX a ыны эмдэс [дзлнстуеыаоэяиюӧӥё]ыны
SFX a ыны эмме [дзлнстуеыаоэяиюӧӥё]ыны
SFX a ыны эммес [дзлнстуеыаоэяиюӧӥё]ыны
SFX a ыны эммы [дзлнстуеыаоэяиюӧӥё]ыны
SFX a ыны эмпотонтэм [дзлнстуеыаоэяиюӧӥё]ыны
SFX a ыны эмпотостэм [дзлнстуеыаоэяиюӧӥё]ыны
SFX a ыны эмъёстэ [дзлнстуеыаоэяиюӧӥё]ыны
SFX a ыны ӥ [дзлнст]ыны			#  [дзлнст]ыны
SFX a ыны ӥд [дзлнст]ыны
SFX a ыны ӥды [дзлнст]ыны
SFX a ыны ӥз [дзлнст]ыны
SFX a ыны ӥзы [дзлнст]ыны
SFX a ыны ӥм [дзлнст]ыны
SFX a ыны ӥмы [дзлнст]ыны
SFX a ыны ӥсез [дзлнст]ыны
SFX a ыны ӥсь/d [дзлнст]ыны
SFX a ыны ӥськиз [дзлнст]ыны
SFX a ыны ӥсько [дзлнст]ыны
SFX a ыны ӥськод [дзлнст]ыны
SFX a ыны ӥськоды [дзлнст]ыны
SFX a ыны ӥськом [дзлнст]ыны
SFX a ыны ӥськомы [дзлнст]ыны
SFX a ыны ӥсьтэм [дзлнст]ыны
SFX a ыны ӥськем [дзлнст]ыны	
SFX a ыны ӥськеммы [дзлнст]ыны
SFX a ыны ӥллям [дзлнст]ыны
SFX a ыны ӥллямды [дзлнст]ыны	
SFX a ыны ӥллямзы [дзлнст]ыны
SFX a ыны ӥллямтэ [дзлнст]ыны
SFX a ыны ӥськы [дзлнст]ыны	
SFX a ыны ӥське [дзлнст]ыны	
SFX a ыны ӥськымтэе [дзлнст]ыны
SFX a ыны ӥськымтэмы [дзлнст]ыны
SFX a ыны о [^ьй]ыны			#  [^ь]ыны
SFX a ыны од [^ьй]ыны
SFX a ыны оды [^ьй]ыны
SFX a ыны оз [^ьй]ыны
SFX a ыны озы [^ьй]ыны
SFX a ыны ом [^ьй]ыны
SFX a ыны омы [^ьй]ыны
SFX a ыны онлэсь [^ьй]ыны
SFX a ыны онтэм [^ьй]ыны
SFX a ыны онэз [^ьй]ыны
SFX a ыны 0 [ьуеыаоэяиюӧӥё]ыны
SFX a ыны ы [^й]ыны
SFX a ыны 0 [уеыаоэяиюӧӥё][цклгшхфвпржмбдзнтсчщӝӵӟ]ыны
SFX a ьыны ён/d ьыны
SFX a ьыны ёно ьыны				#  ьыны
SFX a ьыны е ьыны			
SFX a ьыны елэ ьыны
SFX a ьыны ем/d ьыны
SFX a ьыны емед ьыны
SFX a ьыны емын ьыны
SFX a ьыны емен ьыны
SFX a ьыны емысь ьыны
SFX a ьыны еме ьыны
SFX a ьыны емез ьыны
SFX a ьыны емзы ьыны
SFX a ьыны емды ьыны
SFX a ьыны емзэ ьыны
SFX a ьыны емзэс ьыны
SFX a ьыны емдэ ьыны
SFX a ьыны емдэс ьыны
SFX a ьыны емме ьыны
SFX a ьыны еммес ьыны
SFX a ьыны еммы ьыны
SFX a ьыны емпотонтэм ьыны
SFX a ьыны емпотостэм ьыны
SFX a ьыны емъёстэ ьыны
SFX a ьыны и ьыны
SFX a ьыны ид ьыны
SFX a ьыны иды ьыны
SFX a ьыны из ьыны
SFX a ьыны изы ьыны
SFX a ьыны им ьыны
SFX a ьыны имы ьыны
SFX a ьыны исез ьыны
SFX a ьыны ись/d ьыны
SFX a ьыны иськиз ьыны
SFX a ьыны исько ьыны
SFX a ьыны иськод ьыны
SFX a ьыны иськоды ьыны
SFX a ьыны иськом ьыны
SFX a ьыны иськомы ьыны
SFX a ьыны исьтэм ьыны
SFX a ьыны иськем ьыны	
SFX a ьыны иськеммы ьыны
SFX a ьыны иллям ьыны
SFX a ьыны иллямды ьыны	
SFX a ьыны иллямзы ьыны
SFX a ьыны иллямтэ ьыны
SFX a ьыны иськы ьыны	
SFX a ьыны иське ьыны	
SFX a ьыны иськымтэе ьыны
SFX a ьыны иськымтэмы ьыны
SFX a ьыны ё ьыны
SFX a ьыны ёд ьыны
SFX a ьыны ёды ьыны
SFX a ьыны ёз ьыны
SFX a ьыны ёзы ьыны
SFX a ьыны ём ьыны
SFX a ьыны ёмы ьыны
SFX a ьыны ёнлэсь ьыны
SFX a ьыны ёнтэм ьыны
SFX a ьыны ёнэз ьыны		
SFX a ны мон [^й]ыны		# ыны
SFX a ны мтэ [^й]ыны
SFX a ны мтэзэ [^й]ыны
SFX a ны мтэдэ [^й]ыны
SFX a ны мтэез [^й]ыны
SFX a ны са [^й]ыны
SFX a ны сал [^й]ыны
SFX a ны салыд [^й]ыны
SFX a ны салыз [^й]ыны
SFX a ны салмы [^й]ыны
SFX a ны салды [^й]ыны
SFX a ны салзы [^й]ыны
SFX a ны тэк [^й]ыны
SFX a ны ку [^й]ыны
SFX a ны кум [^й]ыны
SFX a ны кумы [^й]ыны
SFX a ны куд [^й]ыны
SFX a ны куды [^й]ыны
SFX a ны куз [^й]ыны
SFX a ны кузы [^й]ыны
SFX a ны тозь [^й]ыны
SFX a ны тозям [^й]ыны
SFX a ны тозямы [^й]ыны
SFX a ны тозяд [^й]ыны
SFX a ны тозяды [^й]ыны
SFX a ны тозяз [^й]ыны
SFX a ны тозязы [^й]ыны
SFX a ны мтэен [^й]ыны
SFX a ны мтэысь [^й]ыны
SFX a ны лэм [^й]ыны
SFX a ны лэме [^й]ыны
SFX a ны лэмме [^й]ыны
