Udmurt.dic
адӟиськытылыны/a
азвесьвуаськыны/a
азмылыны/a
азьвылскыны/a
азьланьтӥськыны/a
азьтэммыны/a
акыльтэмъяськылыны/a
алӟыны/a
алятыны/a
аналтскыны/a
аспалтылыны/a
бабыльтӥськылыны/a
байкыны/a
басьтылытыны/a
бездытылыны/a
бекыртылыны/a
бергатылыны/a
берыктӥськылыны/a
биниськылыны/a
бинялтытыны/a
бичатъяськыны/a
борддораськытыны/a
бӧрдылыны/a
бугортыны/a
бугыръятылыны/a
буёмыны/a
булышыны/a
бунӟытылыны/a
бурмытылыны/a
бушатӥськыны/a
буятылыны/a
быдмылыны/a
быдэстӥськыны/a
бызьылытылыны/a
бырйиськыны/a
бытчыяськыны/a
бышкыны/a
вазьыны/a
вакчиёмытылыны/a
валиськылыны/a
валэктылыны/a
ваменъяськылыны/a
вандытыны/a
варатыны/a
ватскытыны/a
везектыны/a
венчатыны/a
верыны/a
веттатыны/a
визьмаськытыны/a
викыштыны/a
висатӥськылыны/a
виштыяськылыны/a
вогъяськыны/a
вожвылъяськылыны/a
вожпотылыны/a
возькыны/a
возьытыны/a
волятӥськыны/a
вордӥськыны/a
вормытъяськылыны/a
востэматыны/a
воштӥськытыны/a
вӧлдыны/a
вӧлылыны/a
вӧяськылыны/a
вужермыны/a
вузыны/a
вукылмытыны/a
вурӟытылыны/a
вуӵкетыны/a
выдтылыны/a
выжытыны/a
вылтӥяськыны/a
вынъяськылыны/a
выртъятыны/a
гаӵкинскылыны/a
гаӵолтыны/a
гизьыртылыны/a
гожъяськемъяськыны/a
гомӟылыны/a
гопчыны/a
гочатыны/a
губыртӥськыны/a
гудэмъяськылыны/a
гумыльтыны/a
гусъяськыны/a
гылатыны/a
гымдӥськылыны/a
гырпумтӥськыны/a
даллашытыны/a
дартланыны/a
дӥсяськылыны/a
доломылыны/a
допростылыны/a
думытыны/a
дунтэммыны/a
дуринтытыны/a
дыбыртыны/a
дыректылыны/a
дышыны/a
еаськылыны/a
ежмаськыны/a
ёзнаны-пертчыны/a
ёркатыны/a
ёртылыны/a
жагмыны/a
жальгатыны/a
жангыртыны/a
жильыртылыны/a
жобекъяськыны/a
жугиськытыны/a
ӝабырскылыны/a
ӝикатӥськыны/a
ӝипыны/a
ӝожкыны/a
ӝокатылыны/a
ӝоместыны/a
ӝуатытыны/a
ӝуйӟыны/a
ӝутылыны/a
ӝытомыны/a
замокатыны/a
зӥбиськытыны/a
зӥртӥськыны/a
золскыны/a
зӧкъяськыны/a
зульыны/a
зыбкытыны/a
зынъяськыны/a
зырымӟыны/a
ӟарпотылыны/a
ӟечбураськылыны/a
ӟигатыны/a
ӟильгетыны/a
ӟоскатыны/a
ӟудыны/a
ӟургетыны/a
ӟыгыръяськыны/a
ивортыны/a
изъянтытыны/a
иктыны/a
инъяськыны/a
ичиёмыны/a
ишкатылыны/a
йӧнатӥськыны/a
йӧнъяськыны/a
йыбырскыны/a
йыггетыны/a
йылылыны/a
йыринтыны/a
йыркуръяськыны/a
йырулланьскыны/a
кабылыны/a
калленатылыны/a
каляськыны/a
каньылатытыны/a
капчияськытыны/a
каргатыны/a
катанчиятыны/a
кежегтылыны/a
кеӟегъятылыны/a
келиськыны/a
келятыны/a
кенешытыны/a
кепыратыны/a
керӟегъяськылыны/a
кесиськылыны/a
кечыльскыны/a
кеӵевылтӥськыны/a
кизермытылыны/a
кизьыны/a
киросаськылыны/a
кисыртӥськыны/a
кисьтӥськыны/a
клёккетылыны/a
кокатыны/a
кокыштылыны/a
колыны/a
конгылыны/a
копалляськылыны/a
коралляськыны/a
коретыны/a
кортнаськыны/a
косытыны/a
котырестыны/a
котыръятыны/a
коштанъяськыны/a
кӧмъяськылыны/a
кӧсутьыны/a
кӧтулатыны/a
кӧшомыны/a
куажгетыны/a
куалектытыны/a
куаньӟыны/a
куасалскыны/a
куасьмытылыны/a
куаӵыртыны/a
кудьыратыны/a
кузёяськылыны/a
кузьытомыны/a
куккыны/a
кульчояськыны/a
кулэяськыны/a
куноятылыны/a
кунэртыны/a
курадӟытыны/a
курккиськыны/a
куртчылӥськыны/a
курытомыны/a
кутактыны/a
кутчатыны/a
кушаськыны/a
кушласькыны/a
куяськыны/a
кыжмылыны/a
кылдӥськыны/a
кылӥськылыны/a
кылыны/a
кымалтыны/a
кымыртыны/a
кыньырскыны/a
кырмиськылыны/a
кырсьмылыны/a
кырыжтӥськыны/a
кыскытыны/a
кыткытыны/a
кышкатӥськылыны/a
кышъяськытыны/a
лайиськылыны/a
лапегатӥськыны/a
лаптӥськылыны/a
лаӵкинтыны/a
лексьылыны/a
лёгаськытыны/a
липырскыны/a
ломдытыны/a
лӧдыны/a
лӧськатыны/a
лулскылыны/a
лусьтыртыны/a
лыдъяськыны/a
лыкыны/a
льӧльматыны/a
лэйкаськыны/a
лэчытомыны/a
люктатыны/a
лябӟыны/a
лякылӥськыны/a
мадьыны/a
мактаськытыны/a
маралыны/a
мачкыны/a
медъяськылыны/a
мериськылыны/a
мертчылыны/a
миськыны/a
могатыны/a
мозмытъяськыны/a
мугылтыны/a
мултэстӥськыны/a
мускытомыны/a
мыдланьтыны/a
мыкыртыны/a
мыньпотылыны/a
мырыны/a
мышкинтылыны/a
напӟыны/a
начармытыны/a
небытомыны/a
нёжалтӥськыны/a
нимаськыны/a
ниръяськылыны/a
нонтылыны/a
нӧдаськыны/a
нӧкыяськыны/a
нуллыны/a
нуыны/a
ныпъяськыны/a
нырулыны/a
ньылӟылыны/a
нюжкиськыны/a
нюпырестыны/a
нязылъяськыны/a
нярӟылыны/a
обылякъяськыны/a
ожмаськылыны/a
октӥськемъяськыны/a
омыртылыны/a
ортчылыны/a
оскытыны/a
ӧвӧлтэмъяськыны/a
ӧръяськылыны/a
ӧтьытыны/a
пайдаяськыны/a
палгытыны/a
пальккылыны/a
палэнтыны/a
паньылӟыны/a
паськытатылыны/a
пачылляськыны/a
пегӟытыны/a
пеймытомыны/a
пеньӟыны/a
перияськыны/a
пештыртылыны/a
пильмаськылыны/a
пирсэкъяськыны/a
пичиёмыны/a
погратыны/a
подылыны/a
позыртыны/a
поромыны/a
посытыны/a
пӧлльыны/a
пӧртмыны/a
пӧсьтылыны/a
пужалляськыны/a
пужыятскылыны/a
пуктылыны/a
пульӟектылыны/a
пумитаськыны/a
пунытыны/a
пунэмаськыны/a
пуромылыны/a
пусйылыны/a
пушнераськыны/a
пыдмыны/a
пызгыны/a
пыкиськылыны/a
пылатылыны/a
пырдыны/a
пыртӥськыны/a
пыӵаськыны/a
раньӟылыны/a
сазьмытыны/a
сайкытомылыны/a
салиськылыны/a
сапальтыны/a
саркмытыны/a
саюлтылыны/a
серелӟыны/a
сётыны-басьтыны/a
синкылияськыны/a
синэтылыны/a
сиыны-юыны/a
согиськыны/a
сӧрыны/a
сузымытыны/a
султылыны/a
супырӟыны/a
суренъяськыны/a
сылмыны/a
сырымӟытыны/a
сьӧлыкомыны/a
сэзьдыны/a
сэстӥськылыны/a
сюлкалъяськыны/a
сяласькыны/a
тазартӥськыны/a
танӥськыны/a
таркаськыны/a
тётёртылыны/a
тӥялтыны/a
тодматскытыны/a
тодэмъяськыны/a
торегъяськыны/a
тӧдьымыны/a
тӧлӟытӥськыны/a
триньгетыны/a
тугаськылыны/a
тузӥськыны/a
туйнаськыны/a
тулкымъяськыны/a
тульыресмытыны/a
тупатӥськыны/a
тусбуяськыны/a
тыгыны/a
тырмылыны/a
тэбиньыны/a
тэтчыны/a
удаськылыны/a
узырмылыны/a
уйылыны/a
улляськылыны/a
умоятскылыны/a
урдсӥнтытыны/a
урмытыны/a
усыкмытылыны/a
утиськытыны/a
утялтыны/a
чавкетыны/a
чалмытомытыны/a
чатырскыны/a
черектӥськыны/a
чигнатскылыны/a
чилекъяськыны/a
чиректыны/a
чӧлтылыны/a
чумырскыны/a
чурытъяськыны/a
чырсатыны/a
ӵектыны/a
ӵогытыны/a
ӵӧжтыны/a
ӵушкытыны/a
ӵыжгетыны/a
ӵыпылыны/a
шалмыны/a
шатыртылыны/a
шепаськыны/a
шильыртыны/a
шокпотылыны/a
шонертытыны/a
шӧдылыны/a
шугадӟылыны/a
шузимытыны/a
шулдыръяськытыны/a
шундыяськыны/a
шутытыны/a
шылӟыны/a
шырылыны/a
ынъятыны/a
ышыны-бырыны/a
энерчакатыны/a
эшъяськылыны/a
юзгомыны/a
юмекъятыны/a
юртласькыны/a
ялӥськыны/a
